臺灣高雄地方法院刑事判決　　　　　　　96年度易字第3484號
公　訴　人　臺灣高雄地方法院檢察署檢察官
被　　　告　丙○○
　　　　　　甲○○
上列被告因竊盜案件，經檢察官提起公訴（96年度偵字第28457
號），嗣因被告就被訴事實為有罪之陳述，本院經聽取當事人之
意見後，改依簡式審判程序進行，判決如下：
    主  文
丙○○、甲○○共同犯攜帶兇器竊盜罪，累犯，各處有期徒刑捌
月。
    事  實
一、丙○○前因施用及持有毒品案件，分經本院以95年度訴字第
    868 號判處有期徒刑10月確定及95年度簡上字第663 號判處
    有期徒刑3 月確定，嗣經本院以96年度聲減字第1332號減刑
    及定應執行刑有期徒刑6 月確定，於民國96年7 月16日執行
    完畢；甲○○前因施用毒品案件，經本院95年度訴字第1318
    號判處有期徒刑1 年確定，嗣經本院以96年度聲減字第50 5
    號減為有期徒刑6 月確定，復於96年7 月16日執行完畢。詎
    仍不知悔悟，2 人共同基於為自己不法所有之犯意聯絡，於
    96年10月3 日14時許，共同前往台17線赤崁段楠梓區○○○
    ○○道旁處，由丙○○持其所有客觀上足以對他人之生命、
    身體構成威脅之凶器老虎鉗1 支，剪取慶聯有線電視股份有
    限公司（下稱慶聯公司）所有架設於高分魚塭22、23、24、
    25、26電線桿上之放大器避雷針接地線，得手後由甲○○於
    地面接應，將前開接地線置於丙○○騎乘之YR P-318號輕型
    機車之置物箱內，嗣丙○○接續以前開老虎鉗剪取高分魚塭
    30-1電線桿上慶聯公司所有之放大器避雷針接地線得手時，
    為是時巡邏之徐文龍員警發現，丙○○見狀旋即將前開老虎
    鉗丟至前開防汛道旁之魚塭內（未扣案），2 人事後均為警
    逮捕，並扣得前開接地線（2 捆，共計4 公斤，業已發還）
    。
二、案經高雄縣政府警察局岡山分局報請臺灣高雄地方法院檢察
    署檢察官偵查起訴。
    理  由
一、本件被告2 人所犯係死刑、無期徒刑、最輕本刑為3 年以上
    有期徒刑以外之罪，被告2 人於本院審理程序中就被訴事實
    為有罪之陳述，經告知被告2 人簡式審判程序之旨，並聽取
    檢察官及被告2 人之意見後，本院裁定進行簡式審判程序審
    理，合先敘明。
二、被告2 人於上揭時、地竊盜之事實，業據被告2 人於本院審
    理時供認不諱，核與證人即慶聯公司工程師鐘立文於警詢、
    查獲員警徐文龍於偵查中證述情節相符，復有扣押物品收據
    、扣押物品目錄表、贓物認領保管單、職物報告各1 份及照
    片14幀在卷可參，足證被告2 人自白與事實相符。本件事證
    明確，被告犯行堪以認定。
三、論罪科刑
    按刑法第321 條第1 項第3 款之攜帶兇器竊盜罪，其所稱兇
    器，其種類並無限制，凡客觀上足對人之生命、身體、安全
    構成威脅，具有危險性之兇器均屬之，且祇須行竊時攜帶此
    種具有危險性之兇器為已足，並不以攜帶之初有行兇之意圖
    為必要。查被告持以行竊之老虎鉗1 支，雖未扣案，然係金
    屬材質，質地堅硬，若持之對人攻擊，對人之生命、身體、
    安全具有危害危險性，應屬兇器。核被告2 人所為，係犯刑
    法第321 條第1 項第3 款之攜帶兇器竊盜罪。按如數行為於
    同時同地或密切接近之時地實施，侵害同一之法益，各行為
    之獨立性極為薄弱，依一般社會健全觀念，在時間差距上，
    難以強行分開，在刑法評價上，以視為數個舉動之接續施行
    ，合為包括之一行為予以評價，較為合理，則屬接續犯，而
    為包括之一罪（最高法院86年度台上字第3295號判例意旨參
    照），是被告2 人於台17線赤崁段楠梓區○○○○○道旁，
    先後竊取慶聯公司架設於不同電線桿上之放大器避雷針接地
    線，侵害之法益同一，各行為間之獨立性極為薄弱，應認為
    係接續犯而為一罪。被告2 人就上開竊盜犯行，有犯意聯絡
    與行為分擔，應依刑法第28條之規定，論以共同正犯。又被
    告2 人有如前開事實欄所載之犯罪科刑及執行紀錄，此有臺
    灣高等法院被告前案紀錄表1 份在卷可稽，被告2 人前受徒
    刑之執行完畢後，5 年以內故意再犯本件有期徒刑以上之罪
    ，為累犯，均應依刑法第47條第1 項之規定，均應加重其刑
    。爰審酌被告2 人不思以正當方式取得財物，竟貪圖私慾，
    持兇器竊取財物，對於他人之財產安全及社會治安之維護，
    危害甚鉅，惡行非輕；惟念及被告2 人犯罪後坦承犯行、其
    犯罪動機、手段等一切情狀，分別量處如主文所示之刑。又
    被告竊盜時持之行竊之老虎鉗1 支，雖屬供被告竊盜所用之
    物，然未扣案，且不能證明尚屬存在，為免執行困難，爰不
    為沒收之諭知。
據上論斷，應依刑事訴訟法第273 條之1 第1 項、第299 條第1
項前段，刑法第321 條第1 項第3 款、第28條、第47條第1 項，
判決如主文。
本案經檢察官乙○○到庭執行職務。
中　　華　　民　　國　　96　　年　　11　　月　　14　　日
                刑事第十六庭  法  官  文昌
正本證明與原本無異。
如不服本判決應於收受本判決後10日內向本院提出上訴書狀，並
應敘述具體理由，如未敘述上訴理由者，應於上訴期間屆滿後20
日內補提理由書狀於本院（均須按他造當事人之人數附繕本）「
切勿逕送上級法院」。
中　　華　　民　　國　　96　　年　　11　　月　　14　　日
 　　　　　　　　　　　　　   書記官  吳良美
附錄本判決論罪之法條
刑法第321條
犯竊盜罪而有左列情形之一者，處6 月以上、5 年以下有期徒刑
：
一  於夜間侵入住宅或有人居住之建築物、船艦或隱匿其內而犯
    之者。
二  毀越門扇、牆垣或其他安全設備而犯之者。
三  攜帶兇器而犯之者。
四  結夥三人以上而犯之者。
五  乘火災、水災或其他災害之際而犯之者。
六  在車站或埠頭而犯之者。
前項之未遂犯罰之。
